臺灣新北地方法院民事裁定　　　　　　110年度勞執字第101號
聲　請　人　陳柏維　
相　對　人　東貝光電科技股份有限公司

法定代理人　吳慶輝　
上列當事人間聲請裁定准予強制執行事件，本院裁定如下：
    主    文
新北市政府於民國一一零年四月二十一日所處理有關聲請人與相
對人間勞資爭議調解紀錄調解結果欄所載，關於相對人同意給付
聲請人新臺幣參拾萬壹仟陸佰柒拾伍元之調解成立內容部分，准
予強制執行。
聲請程序費用由相對人負擔。
    理    由
一、按勞資爭議經調解成立或仲裁者，依其內容當事人一方負私
    法上給付之義務，而不履行其義務時，他方當事人得向該管
    法院聲請裁定強制執行，勞資爭議處理法第59條第1 項前段
    定有明文。
二、本件聲請意旨略以：聲請人與相對人因資遣費爭議，於民國
    （下同）110 年4 月21日經新北市政府勞工局指派調解人進
    行調解，雙方調解成立在案。相對人應給付聲請人資遣費新
    台幣（下同）301,675元，爰請求鈞院准予強制執行等語。
三、經查：
    本件聲請人與相對人間有關資遣費、薪資爭議，前經新北市
    政府勞工局指派調解人於110 年4 月21日調解成立在案，聲
    請人聲請就資遣費部分強制執行之調解結果成立內容為：「
    1.勞工……、陳柏維、……等與資方對於終止勞動契約事由
    為勞動基準法第14條第5 款及第6 款不爭執（終止勞動契約
    日期如附件），雙方同意工資積欠工資（含特休工資）及資
    遣費分期（協商分期給付日期基本為每月5 日，遇假日延至
    次一工作日）給付情形如下及附件：……(2)勞資雙方同意
    資方應給付資遣費分12期給付，金額及各期金額如附件，第
    1 期金額給付日期為110 年8 月5 日，第2 期金額給付日期
    為110 年9 月6 日，第3 期金額給付日期為110 年10月5 日
    ，第4 期金額給付日期為110 年11月5 日，第5 期金額給付
    日期為110 年12月6 日，第6 期金額給付日期為111 年1 月
    5 日，第7 期金額給付日期為111 年2 月7 日，第8 期金額
    給付日期為111 年3 月7 日，第9 期金額給付日期為111 年
    4 月6 日，第10期金額給付日期為111 年5 月5 日，第11期
    金額給付日期為111 年6 月6 日，第12期金額給付日期為
    111 年7 月5 日，如有一期未到期視為全部到期。」、同日
    調解會議紀錄（下稱調解會議紀錄附件）：「……資遣費：
    329,100 ，分十二期給付，110/8/5 、9/6 、10/5、11/5、
    12/6、111/1/5 、2/7 、3/7 、4/5 、5/5 、6/6 各給付：
    27,425；7/5 給付：27,425。結清」而本件相對人僅給付第
    一期27,425元，剩餘之301,675 元相對人並未為給付，業據
    聲請人提出新北市政府勞資爭議調解紀錄、蓋有新北市政府
    勞工局影本與正本相符章之同日調解會議記錄影本、本院民
    事電話查詢為證為證，堪信屬實，是聲請人聲請裁定就相對
    人尚未給付之301,675 元准予強制執行，合於法律規定，應
    予准許。
四、依勞資爭議處理法第59條第1項，裁定如主文。
中    華    民    國   110    年    11    月    9     日
                     勞動法庭   法  官  劉以全
以上正本係照原本作成。
如對本裁定抗告須於裁定送達後10日內向本院提出抗告狀，並應
繳納抗告費新臺幣1,000元整。
中    華    民    國   110    年    11    月    9     日
                                書記官  許慧禎